【裁判字號】    90,訴,702
【裁判日期】    900412
【裁判案由】    偽造文書
【裁判全文】
臺灣臺中地方法院刑事判決                            九十年度訴字第七二號
    公  訴  人  臺灣臺中地方法院檢察署檢察官
    被      告  甲○○
    選任辯護人  胡昇寶
右列被告因偽造文書案件，經檢察官提起公訴（九十年度偵字第三二九八號），本院
判決如左：
    主  文
甲○○連續行使偽造私文書，足以生損害於公眾及他人，累犯，處有期徒刑肆月，如
易科罰金，以佰元折算壹日。內政部警政署國道公路警察局「公警局交字第Ｚ00
000000號」及「公警局交字第Ｚ00000000號」舉發違反道路交通管理
事件通知單上（含通知聯、移送聯、迴覆聯、存根聯），偽造之乙○○署押，沒收。
    事  實
一、甲○○曾犯恐嚇罪，經法院判處有期徒刑五月確定，於民國八十九年五月八日執
    行完畢，仍不知悔改。復基於概括犯意，先於九十年二月五日上午七時二十八分
    許，駕駛車號ＫＹ─七六○號營業曳引車，在國道一號北上九十公里處，因違規
    為警查獲，甲○○因其駕駛執照為監理單位吊扣中，恐遭重罰，竟冒用其表兄「
    乙○○」名義，在內政部警政署國道公路警察局舉發違反道路交通管理事件通知
    單上（公警局交字第Ｚ00000000號，含通知聯、移送聯、迴覆聯、存根
    聯）偽簽乙○○姓名後，交予取締之警員，足以生損害於乙○○及警察機關對違
    規道路交通事件之管理；甲○○復於九十年二月七日上午十時許，駕駛前揭車輛
    ，途經國道一號公路后里收費站北向處（屬台中縣后里鄉轄區），因違規再為警
    取締，甲○○又於舉發違反道路交通管理事件通知單上（公警局交字第Ｚ000
    00000號，（含通知聯、移送聯、迴覆聯、存根聯）偽簽乙○○姓名後，交
    予取締警員時，當場為警查獲，足以生損害於乙○○及警察機關對違規道路交通
    事件之管理。
二、案經內政部警政署國道公路警察局第三警察隊報請臺灣臺中地方法院檢察署檢察
    官偵查起訴。
    理  由
一、右揭事實業據被告甲○○坦承不諱，並有公警局交字第Ｚ00000000號及
    Ｚ00000000號之內政部警政署國道公路警察局舉發違反道路交通管理事
    件通知單二份附卷可憑，足認被告之自白與事實相符，事證明確，被告犯行足堪
    認定。
二、查被告甲○○偽簽乙○○之姓名於舉發違反交通管理事件通知單移送聯「收受通
    知聯者簽章欄」上，因該移送聯含有收據性質並交付於警員，顯然對於該文書之
    內容有所主張，足以生損害於乙○○及警察機關對違規道路交通事件之管理，核
    其所為，係犯刑法第二百十六條行使同法第二百十條之偽造私文書罪。其偽造署
    押為偽造私文書之部分行為，而偽造私文書之低度行為復為行使之高度行為所吸
    收，均不另論罪。被告先後二次行使偽造私文書之犯行，時間緊接，犯罪構成要
    件相同，顯係基於概括犯意而為，為連續犯，應依刑法第五十六條之規定論以一
    罪，並加重其刑。又被告曾犯恐嚇罪，經法院判處有期徒刑五月確定，於八十九
    年五月八日執行完畢，有臺灣臺中地方法院檢察署刑案資料查註紀錄表一紙在卷
    可稽，其於五年內再犯本件有期徒刑以上之罪，為累犯，應依刑法第四十七條之
    規定遞加重其刑。爰審酌被告犯罪之動機、目的係為規避交通違規之處罰，其冒
    用他人姓名，犯罪所生之危害非輕，然犯罪後坦承犯行，態度良好等一切情狀，
    量處如主文所示之刑。又刑法第四十一條第一項前段業於九十年一月十日公布修
    正為：「犯最重本刑為五年以下有期徒刑以下之刑之罪，而受六月以下有期徒刑
    或拘役之宣告，因身體、教育、職業或家庭之關係，執行顯有困難者，得以一元
    以上三元以下折算一日，易科罰金。」，並於同月十二日生效，與修正前刑法第
    四十一條比較結果，新法較有利於行為人，依刑法第二條第一項前段之規定：「
    行為後法律有變更者，適用裁判時之法律。」，是本件所處之刑合於上開規定，
    爰併予諭知易科罰金之折算標準。內政部警政署國道公路警察局「公警局交字第
    Ｚ00000000號」及「公警局交字第Ｚ00000000號」舉發違反道
    路交通管理事件通知單上（含通知聯、移送聯、迴覆聯、存根聯），偽造之乙○
    ○署押應依刑法第二百十九條之規定併予宣告沒收。
據上論斷，應依刑事訴訟法第二百九十九條第一項前段，刑法第二百十六條、第二百
十條、第二百十九條、第五十六條、第四十七條、修正後刑法四十一條第一項前段，
罰金罰鍰提高標準條例第二條，判決如主文。
中      華      民      國    九十      年      四      月     十二     日
                                        法  官    陳  慧  珊
右正本證明與原本無異。
如不服本判決，應於送達後十日內向本院提出上訴狀（須附繕本），上訴於台灣高等
法院台中分院。
                                        書記官
中      華      民      國    九十      年      四      月     十二     日
【附錄論罪科刑法條】
刑法第二百十六條：行使第二百十條至第二百十五條之文書者，依偽造、變造文書或
登載不實事項或使登載不實事項之規定處斷。
刑法第二百十條：偽造、變造私文書，足以生損害於公眾或他人者，處五年以下有期
徒刑。


司法院資訊處製作；財團法人民間司法改革基金會備份。
